# 请教陈版及各位老师！低价于注册资本收购股权！

提问人：xingyun125abc 时间：2015-04-22 20:04:43
A公司注册资本 500 万，亏损 100 万，净资产为 400 万。我公司对其增资 500 万，占其60%的股份，工商注册后注册资本 1000 万，我方出资 500 万，占其60%的股份，这样的情况合法吗？想求明确的法律依据！谢谢！

回答人：chenyiwei
增资时新增的注册资本和实收资本不可能超出实际出资额。在你公司对A增资的同时，A的原股东应当将其原持有的 100 万元实收资本份额无偿转让给你公司，两者互为前提，才能达到你所说的占股比 60 ％（ 600 万元实收资本）的目的。

提问人：ladq 时间：2015-04-25 19:19:08
您的意思是工商登记是增资 500 万，且有对方无偿转让 100 万股权的交易文件？这样工商两步达到60%比例？我想因被转让方为亏损是不是无偿转让不会涉及到税哪？ 谢谢陈总帮助解答！

回答人：chenyiwei
税务问题需要考虑。但在这种情况下，如果不是采用增资＋受让的方式，新股东很难以 500 万元的投资成本取得 600 万元的实收资本份额。